臺灣桃園地方法院刑事判決  
111年度訴字第550號
公  訴  人  臺灣桃園地方檢察署檢察官
被      告  李奇昀



            蔡汶淵



上列被告因傷害等案件，經檢察官聲請以簡易判決處刑（110年
度調偵字第2144號），本院認不應以簡易判決處刑，改依通常程
序審理，判決如下：
    主  文
本件公訴不受理。
    理  由
一、按檢察官聲請以簡易判決處刑之案件，經法院認為有刑事訴
    訟法第451條之1第4項但書之情形者，應適用通常程序審判
    之，刑事訴訟法第452條定有明文。經查，被告李奇昀、蔡
    汶淵被訴傷害等案件，本院於審理後，認有刑事訴訟法第45
    1條之1第4項但書第3款之情形，爰依前揭規定，改依通常程
    序審判之，合先敘明。
二、聲請簡易判決處刑意旨略以：被告蔡汶淵與被告李奇昀互不
    相識，於民國110年6月16日晚間8時51分許，在桃園市○○區○
    ○○路00號前，雙方發生爭執，2人竟各基於傷害之犯意，蔡
    汶淵先持奶瓶及鋁箔包扔向李奇昀後，雙方相互拉扯，進而
    互朝對方身體等處徒手攻擊，使蔡汶淵受有頸部肌肉挫傷等
    傷害，李奇昀則受有右腳膝蓋挫傷、手臂及手指擦挫傷等傷
    害。另蔡汶淵於攻擊時，基於毀損之犯意，踢倒李奇昀所有
    之車牌號碼000-000號普通重型機車，致該機車左側車殼破
    損及左剎車握把變形，致令該車殼及握把喪失美觀之功能，
    足以生損害於李奇昀，因認被告李奇昀係涉犯刑法第277條
    第1項之傷害罪嫌，被告蔡汶淵係涉犯刑法第277條第1項之
    傷害罪嫌、刑法第354條之毀棄損壞罪嫌等語。
三、按告訴乃論之罪，告訴人於第一審辯論終結前，得撤回其告
    訴；案件有下列情形之一者，應諭知不受理之判決：三、告
    訴或請求乃論之罪，未經告訴、請求或其告訴、請求經撤回
    或已逾告訴期間者；第161條第4項、第302條至第304條之判
    決，得不經言詞辯論為之，刑事訴訟法第238條第1項、第30
    3條第3款、第307條分別定有明文。經查，本件被告李奇昀
    、蔡汶淵被訴傷害等案件，經檢察官聲請以簡易判決處刑，
    認被告李奇昀係涉犯刑法第277條第1項之傷害罪嫌，被告蔡
    汶淵係涉犯刑法第277條第1項之傷害罪嫌、刑法第354條之
    毀棄損壞罪嫌，依刑法第287條前段、第357條，均須告訴乃
    論。茲於本院第一審言詞辯論終結前，經被告即告訴人李奇
    昀、蔡汶淵調解成立，告訴人李奇昀當庭具狀撤回對被告蔡
    汶淵之告訴、告訴人蔡汶淵當庭具狀撤回對被告李奇昀之告
    訴等情，此有本院調解筆錄、刑事撤回告訴狀在卷可憑（見
    本院111年度桃簡字第537號卷第35至39頁），揆諸首揭規定
    ，爰不經言詞辯論，逕行諭知不受理之判決。
據上論斷，應依刑事訴訟法第452條、第303條第3款、第307條，
判決如主文。
中　　華　　民　　國　　111 　年　　5 　　月　　13　　日
                  刑事第三庭　審判長法　官　謝順輝
                                    法  官  呂秉炎
                                    法  官　陳柏嘉
以上正本證明與原本無異。
如不服本判決應於收受判決後20日內向本院提出上訴書狀，並應
敘述具體理由。其未敘述上訴理由者，應於上訴期間屆滿後20日
內向本院補提理由書(均須按他造當事人之人數附繕本)「切勿逕
送上級法院」。 
　　　　　　　　　　　　　　　      書記官　鍾宜君
中　　華　　民　　國　　111 　年　　5 　　月　　13　　日